

Jeroen Kortekaas

Content & Visueel Strateeg

Als ontwerper en strateeg (MA, Sandberg Instituut) werk ik op het snijvlak van ambacht, technologie en commercie. Mijn professionele drijfveer is een diepgaande interesse in de relatie tussen objecten en hun betekenis, en hoe we die relatie kunnen versterken. Mijn brede ervaring heeft mij gevormd tot een veelzijdige professional die naast reflectief, ook een proactieve maker en probleemoplosser is.

Werkervaring

2022 - heden Content Specialist & Fotograaf bij Vendulion

Content management voor e-commerce platforms; van visuele asset creatie (fotografie/

bewerking) tot publicatie in het CMS.

Creatie en beheren van marketingcampagnes om bereik en conversie te maximaliseren Beheer en creatie in meerdere CMS-omgevingen, waaronder een AMS (Artisio), Wordpress

Groeien van de online zichtbaarheid en automatisering van marketingprocessen

2021 – 2022 Coördinator & Content Specialist bij Hybrida

Een internationale kunstenaarsresidentie van A tot Z gecoördineerd & gepland Begeleidde kunstenaars van concept tot productiefase en opbouw van de

eindtentoonstelling.

Ontwikkelde de volledige visuele identiteit en alle bijbehorende digitale en print

communicatiemiddelen.

2019 — 2020 Grafisch Vormgever bij Think Next Level

Vertaalde briefings van klanten en accountmanagers naar effectieve visuele uitingen.

Ontwierp een breed scala aan printmedia, waaronder advertenties, POS-materiaal,

brochures en publicaties voor diverse retailmerken.

Verantwoordelijk voor all-round vormgeving en DTP, van concept tot drukklaar bestand.

Educatie

2017 – 2019 MFA in Beeldende Kunst en Vormgeving bij Sandberg Instituut, Amsterdam (NL)

2013 – 2017 BFA in Beeldende Kunst en Vormgeving at Gerrit Rietveld Academie, Amsterdam (NL)

Vaardigheden

Concept & Strategie Conceptontwikkeling, Art Direction, Visuele Identiteit, Visuele Storytelling, Merkstrategie

Fotografie & Vormgeving Studiofotografie, Adobe Creative Suite

Techniek & Digitaal Python (Automatisering, Al en API-integraties), Channable, Mailchimp, Contentful

Proces & Communicatie Projectmanagement, Productiebegeleiding